【裁判字號】    97,交聲,2652
【裁判日期】    971208
【裁判案由】    聲明異議
【裁判全文】
臺灣臺中地方法院交通事件裁定        97年度交聲字第2652號
原處分機關  交通部公路總局臺中區監理所臺中市監理站
受處分人    甲○○
上列受處分人因違反道路交通管理處罰條例案件，對於交通部公
路總局臺中區監理所臺中市監理站民國94年5月2日所為之處分（
裁監稽違字第裁61－GC0000000號裁決書），聲明異議，本院裁
定如下：
    主  文
異議駁回。
    理  由
一、原處分機關略以：本件受處分人甲○○駕駛車號LAQ-288號
    重型機車，於民國九十四年二月七日十二時十四分許行經台
    中市○○路與民權路口處，為台中市警察局第一分局員警舉
    發「酒後駕駛機車經測試吐氣含酒精濃度為0.6 MG/L」，已
    超過標準值。受處分人未於期限內到案，原處分機關遂於九
    十四年五月二日以裁監稽違字第裁61－GC0000000號裁決書
    以受處分人違反道路交通管理處罰條例第三十五條第一項第
    一款之規定，裁處罰鍰新台幣五萬二千五佰元元，並吊扣駕
    駛執照十二個月等語。
二、聲明異議意旨略以：受處分人甲○○於九十四年二月間因駕
    駛LAQ-288號鈴木廠牌機車行駛在台中市○○路闖紅燈及酒
    醉駕車被警方查獲，觸犯公共危險罪嫌之行為，致遭裁處拘
    役五十五天及新台幣五萬二千五百元。查受處分人於九十五
    年一月二十九日（附出監證明影印一張）拘役五十五天已服
    刑完畢。因駕照遺失，方知監理站因本次酒駕尚有新台幣五
    萬二千五百元之罰鍰。可是本人患有重度憂鬱症（附殘障手
    冊影印1張）無法正常工作，僅靠政府補助及打零工度日，
    實無力繳付這一大筆錢，且有違一事不二罰之原則，請求撤
    銷原處分關於罰鍰五萬二千五百元之部分，爰聲明異議云云
    。
三、經查：
  (一)本件受處分人甲○○於民國九十四年二月七日因酒後駕駛機
    車，行經臺中市○○路與民權路口時，為警查獲其呼氣酒精
    濃度達每公升0.60毫克等情，為受處分人所不爭執，並有舉
    發通知單影本一紙在卷可稽，是受處分人酒後駕車且經測試
    檢定酒精濃度超過呼氣所含酒精成分為每公升0.60毫克之事
    實，即堪認定。
  (二)按汽車駕駛人有飲用酒類或其他類似物後其吐氣所含酒精濃
    度超過每公升零點二五毫克或血液中酒精濃度超過百分之零
    點零五以上者，不得駕車，道路交通安全規則第一百十四條
    第二款定有明文；復按汽車駕駛人，駕駛汽車經測試檢定有
    酒精濃度超過規定標準者，處新臺幣一萬五千元以上六萬元
    以下罰鍰，並當場移置保管其車輛及吊扣其駕駛執照一年，
    道路交通管理處罰條例第三十五條第一項第一款定有明文。
    再九十五年二月五日生效施行之行政罰法第二十六條固規定
    ：「一行為同時觸犯刑事法律及違反行政法上義務規定者，
    依刑事法律處罰之。但其行為應處以其他種類行政罰或得沒
    入之物而未經法院宣告沒收者，亦得裁處之。前項行為如經
    不起訴處分或為無罪、免訴、不受理、不付審理之裁判確定
    者，得依違反行政法上義務規定裁處之。」，然同法第四十
    五條第一項亦已明定：「本法施行前違反行政法上義務之行
    為應受處罰而未經裁處，於本法施行後裁處者，除第十五條
    、第十六條、第十八條第二項、第二十條及第二十二條規定
    外，均適用之。」，亦即解釋上，本件違規事實既於行政罰
    法生效前已由原處分機關於九十四年五月二日裁處，自無行
    政罰法第二十六條之適用（臺灣高等法院九十五年度交抗字
    第一六七號裁定意旨參照），併此敘明。
  (三)綜上所陳，原處分機關於前揭行政罰法於九十五年二月五日
    生效施行前，就受處分人上開酒後酒精濃度超過規定標準之
    違規行為，依道路交通管理處罰條例第三十五條第一項第一
    款規定，裁處異議人罰鍰新臺幣五萬二千五百元，吊扣駕駛
    執照十二個月即未有不當，故本件異議為無理由，應予駁回
    。
四、據上論斷，應依道路交通管理處罰條例第八十七條第二項、
    道路交通案件處理辦法第十九條，裁定如主文。
中    華    民    國    97    年    12    月  8       日
                  臺灣臺中地方法院交通法庭
                              法  官 郭德進
上正本證明與原本無異。
如不服本裁定，應於送達後五日內，向本院提出抗告狀。
                              書記官 陳惠玲
中    華    民    國    97    年    12    月  8       日


司法院資訊處製作；財團法人民間司法改革基金會備份。
